【裁判字號】    92,交簡上,2
【裁判日期】    920327
【裁判案由】    公共危險
【裁判全文】
臺灣宜蘭地方法院刑事判決                          九十二年度交簡上字第二號
    公  訴  人  臺灣宜蘭地方法院檢察署檢察官
    上  訴  人
    即  被  告  丙○○
右上訴人因公共危險案件，不服本院羅東簡易庭九十年羅交簡字第一二○號中華民國
九十一年十一月三十日第一審判決（起訴案號：臺灣宜蘭地方法院檢察署九十一年度
偵字第二○○八號），提起上訴，本院判決如左：
    主  文
上訴駁回。
    事  實
一、丙○○於民國九十一年七月三十一日凌晨三時許至八時許間某不詳時間內，在宜
    蘭縣蘇澳鎮○○路一四八號住處附近飲用酒類，明知已無安全駕駛動力交通工具
    之能力，同日八時二十分許騎乘車牌號碼ＰＰＨ—二九五號輕型機車。經警發現
    被告未戴安全帽，欲予攔查，被告則騎車逃逸，直追至蘇澳鎮○○路附近巷內始
    查獲，並測得其呼氣中酒精濃度高達每公升一點二九毫克。
二、案經宜蘭縣警察局蘇澳分局報請臺灣宜蘭地方法院檢察署檢察官聲請簡易判決處
    刑。
    理  由
一、訊之被告丙○○固坦承於凌晨三時許酒後騎車之事實，惟矢口否認上開犯行，辯
    稱：上訴人在永春活動中心附近工廠遭警察查獲前，並未騎乘機車，伊係於走路
    時為警查獲，並施以酒測云云。經查，被告騎乘機車行經宜蘭縣永春路一四八號
    前，因見警方執行路檢，未遵令停車受檢，反加速趨車逃逸，嗣經警在宜蘭縣蘇
    澳鎮○○路○巷道中當場查獲之事實，已據證人即當場查獲員警乙○○於偵查中
    到庭證述綦詳，於本院調查時亦證稱：「（處理當時如何發現被告？）我們到甲
    ○○報案的地點處理完毀損案件後出來，後來看到被告在路邊坐在機車上與人交
    談，當時他沒有戴安全帽，所以我們就追他，一直追到永春路一四八號附近，我
    們發現他渾身都是酒味。（是否在執行交通稽查勤務時，碰到被告？）因為當日
    七點之前被告就到派出所跟我們說甲○○要告她，那時他就已經喝酒，當時我請
    他趕快回去，當時他來的時候雖然沒看到他騎機車來，但有看到派出所前停一台
    機車，與我們後來在路上攔查他時的那台機車相同，後來甲○○就來報案車子遭
    毀損，我們去處理出來後，發現他還在騎在機車上，又沒有戴安全帽，所以就追
    他」等語，於審理中亦證稱：「（如何判斷被告喝酒後有騎機車？）當時我是五
    至八點值班，被告大概六點多到派出所時，已經酒醉，他說他女友要告他毀損，
    因為他女朋友沒有來所以無法受理，我請他等他女友過來我再受理，當時他因酒
    醉，在派出所鬧，我就請他回去。後來七點多他女友過來報案，稱被告整晚喝酒
    鬧得他無法睡覺，且將他的車子毀損，我們就出去處理，處理完了剛好看到被告
    騎在機車上，與人交談，且沒有戴安全帽，我就去追他，他就騎機車跑掉，一直
    騎到巷口內」等語，核與證人即同為查獲本件之警員丁○○於本院調查時所證：
    「（是否在執行交通稽查勤務時發現被告？）當時是八點至十點執行交通稽查勤
    務的時間，因為當時是我帶班，我們處理完毀損案件完畢出來，剛好看到被告騎
    機車在路邊與人說話，後來我們的巡邏車就過去要他停車，被告就驅車離去，我
    們尾隨至蘇澳鎮○○路附近的巷子內，因為該巷沒有出路，他就把機車停好，蹲
    在屋角，我們才請他出來出示身分證件，我就聞到被告都是酒味。（庭呈當時照
    片一張）他就是蹲在照片右邊牆角」、及於本院審理時證稱：「我當時與乙○○
    一起追他，看他一直騎機車到巷口，我們向他要證件，他一直拿不出來，且那時
  被告身上的酒味很重」等語相符，並有證人丁○○所提出之照片一張為證。上開
    證人與被告並無怨隙，應非設詞構陷，其證述應屬可採。被告仍空言辯稱伊被查
    獲前未騎乘機車，顯不足採。此外，復有宜蘭縣警察局蘇澳分局蘇澳派出所員警
    丁○○製作之報告書、受理民眾報案紀錄（通報）登記表、刑法第一百八十五條
    之三案件測試觀察紀錄表及酒精濃度測試報告單各一份存卷可佐。再者，依中央
    警察大學交通學系暨交通管理研究所教授蔡中志所研製之酒精濃度與肇事率之關
    係，呼氣中酒精濃度超過每公升零點八五毫克時，行為人已呈噁心、步履蹣跚之
    現象，肇事率為一般正常人之五十倍之研究報告，皆徵被告駕車呼氣中酒精濃度
    高達每公升一點二九毫克，顯已達不能安全駕駛動力交通工具之程度甚明。事證
    明確，被告犯行應堪認定。
三、核被告所為，係犯刑法第一百八十五條之三不能安全駕駛動力交通工具而駕駛罪
    。原審予以論罪科刑，其認事用法並無不當，應予維持，上訴人仍執陳詞指摘原
    判決不當，請求改判，難認有理由，應予駁回。
據上論斷，應依刑事訴訟四百五十五條之一第三項、第三百六十八條，判決如主文。
本案經檢察官賴慶祥到庭執行職務
中    華      民      國    九十二    年      三      月    二十七    日
                                        臺灣宜蘭地方法院刑事第一庭
                                            審判長法  官  林  明  山
                                                  法  官  鄭  貽  馨
                                                  法  官  謝  佩  玲
右正本證明與原本無異。
不得上訴。
                                                  書記官  林  慶  生
中      華      民      國    九十二    年      三      月    二十八    日


司法院資訊處製作；財團法人民間司法改革基金會備份。
